【裁判字號】    99,上易,1145
【裁判日期】    990910
【裁判案由】    竊盜等
【裁判全文】
臺灣高等法院臺中分院刑事判決        99年度上易字第1145號
上  訴  人
即  被  告  丙○○
上列上訴人因竊盜等案件，不服臺灣彰化地方法院99年度易字第
393號中華民國99年7月9日第一審判決（起訴案號：臺灣彰化地
方法院檢察署99年度偵字第1884、3420號），提起上訴，本院判
決如下：
    主  文
上訴駁回。
    理  由
一、依刑事訴訟法第三百五十條、第三百六十一條、第三百六十
    二條、第三百六十七條規定，不服地方法院之第一審判決而
    上訴者，須提出上訴書狀，並應敘明具體理由，為上訴必備
    之程式；其所提出之書狀未敘述上訴理由，或僅曾以言詞陳
    述上訴理由者，均應於上述期間屆滿後二十日內補提理由書
    於第一審法院。第一審法院經形式審查，認逾期未補提上訴
    理由者，應定期間先命補正；逾期未補正者，為上訴不合法
    律上之程式，應以裁定駁回。倘已提出上訴理由，但所提非
    屬具體理由者，則由第二審法院以上訴不合法律上之程式，
    判決駁回。而所謂「具體理由」，必係依據卷內既有訴訟資
    料或提出新事證，指摘或表明第一審判決有何採證認事、用
    法或量刑等足以影響判決本旨之不當或違法，而構成應予撤
    銷之具體事由，始克當之（例如：依憑證據法則具體指出所
    採證據何以不具證據能力，或依憑卷證資料，明確指出所為
    證據證明力之判斷如何違背經驗、論理法則）；倘僅泛言原
    判決認定事實錯誤、違背法令、量刑失之過重過輕微，而未
    依上揭意旨指出具體事由，或形式上雖已指出具體事由，然
    該事由縱使屬實，亦不足以認為原判決有何不當或違法者（
    例如：對不具有調查必要性之證據，法院未依聲請調查亦未
    說明理由，或援用證據不當，但除去該證據仍應為同一事實
    之認定），皆難謂係具體理由，俾與第二審上訴制度旨在請
    求第二審法院撤銷、變更第一審不當或違法之判決，以實現
    個案救濟之立法目的相契合，並節制濫行上訴（最高法院九
    十七年度台上字第八九二號判決參照）。又第二審法院認為
    上訴書狀未敘述理由，依刑事訴訟法第三百六十七條但書規
    定，始應定期間命其補正。如認上訴書狀已敘述理由，但其
    理由非屬具體，其所為上訴，即不符上訴之法定要件，自得
    逕行判決駁回，無定期命補正問題（最高法院九十七年度台
    上字第三五九九號判決參照）。
二、本案被告丙○○不服原審判決提起上訴，其上訴理由略以：
    (一)上訴人所涉，如原審判決犯罪事實二所載係夜間侵入無人
    居留之建築物，上訴人所犯係加重竊盜，原審判決卻以普通
    竊盜罪論處；(二)上訴人犯後已有悔悟之心，請依刑法第五十
    九條規定酌量減輕其刑；(三)上訴人於警、偵、審中均自白犯
    行，態度良好，原審定應執行有期徒刑十月，顯屬過重；爰
    依法提起上訴，請求撤銷原審判決，從輕處分云云。
三、按量刑輕重係屬事實審法院得依職權自由裁量之事項，茍已
    斟酌刑法第五十七條各款所列情狀而未逾法定刑度，即不得
    遽指為違法；且在同一犯罪事實與情節，如別無其他加重或
    減輕之原因，下級審量定之刑，亦無過重或失輕之不當情形
    ，則上級審法院對下級審法院之職權行使，原則上應予尊重
    ；又是否適用刑法第五十九條規定酌減其刑，乃屬法院得依
    職權自由裁量之事項，原審雖未適用該項規定酌減其刑，亦
    不生違背法令之問題（最高法院七十二年臺上字第六六九六
    號、七十五年臺上字第七０三三號判例、八十五年度臺上字
    第二四四六號判決及七十六年度台上字第七三號判決意旨參
    照）。
四、經查，原審判決以被告就其(一)於九十五年一月八日晚間十一
    時至翌日凌晨一時許期間，與劉鴻錡利用設於彰化縣員林鎮
    ○○路四十八號「佳音美語補習班」後門未關好之便，而共
    同徒手侵入該夜間無人居住之建築物，竊取告訴人甲○○所
    有之財物；及(二)於九十八年四月十四日凌晨零時至一時許，
    行經設於台中市○○路○段六十四號由告訴人乙○○所經營
    之「文心文理補習班」，見該補習班已結束當天營業，認有
    機可趁，遂徒手將該補習班後抽風機外之鐵網拉開，再伸手
    穿過抽風機打開已上鎖之後門，而侵入該夜間無人居住之建
    築物，竊取補習班內之財物等竊盜犯行，業於警詢、偵查及
    原審審理時均坦承不諱，核與證人即告訴人甲○○、乙○○
    於警詢及原審審理時指訴失竊之情節相符，並有現場勘查照
    片十六張、現場勘察報告一件、現場圖一紙、現場採證照片
    十張、內政部警政署鑑驗書共四件等證據資料附卷可稽，而
    認被告自白與事實相符，原審判決就認定被告犯罪所憑之證
    據，已經詳細調查審酌，其認事、用法經核無違證據與論理
    法則。被告上訴理由指摘上揭(一)部分，應適用加重竊盜論處
    云云，除與刑法第三百二十一條第一項竊盜罪各款加重條件
    不符外，其為自己之不利益而提起上訴，顯與被告為自己利
    益請求救濟之上訴制度本旨相違，其上訴當非合法。又原審
    判決並認被告前於九十七年間因犯竊盜罪，經臺灣彰化地方
    法院判處有期徒刑六月確定，已於九十七年十二月三十一日
    易科罰金執行完畢，有臺灣高等法院被告前案紀錄表一份在
    卷足憑，其受徒刑執行完畢後，五年以內故意再犯上揭(二)部
    分所示之有期徒刑以上之罪，為累犯，應依刑法第四十七條
    第一項之規定加重其刑，另上揭(一)部分則因犯罪在九十六年
    四月二十四日之前，合於減刑要件，依中華民國九十六年罪
    犯減刑條例第二條第一項第三款規定減其宣告刑二分之一。
    原審判決已詳予載明審酌本件被告應加重或減輕其刑之事由
    ，並審酌被告雖素行尚可，然年輕力壯，不思正當工作，竟
    因缺錢花用，即犯本件竊盜犯行，且竊取他人經營補習班之
    設備器材，致電腦資料喪失，造成被害人甚大之損失，並參
    酌各次竊得之財物價值、被害人所受之損害程度、犯罪手段
    及其犯罪後均坦承犯行，態度尚佳等一切情狀，分別量處有
    期徒刑八月（減為有期徒刑四月）、八月，再依修正前刑法
    第五十一條第五款定應執行刑為有期徒刑十月，核原審量刑
    顯已注意適用刑法第五十七條之規定，原審所處之刑符合「
    罰當其罪」之原則，並無輕重失衡之情形。且原審未適用刑
    法第五十九條規定酌減其刑，乃屬法院得依職權自由裁量之
    事項，亦不生違背法令之問題。從而，本件上訴理由，既未
    依據卷內既有訴訟資料或提出新事證，具體指摘或表明原判
    決關於認定事實、適用法律或量刑有何足以影響判決本旨而
    構成應予撤銷之違法或不當之具體事由。揆諸首揭說明，難
    認其已具體表明上訴理由，其上訴顯不合於法定要件，爰不
    經言詞辯論逕予駁回。
據上論斷，應依刑事訴訟法第三百六十七條前段、第三百七十二
條，判決如主文。
中    華    民    國    99    年    9     月    10    日
            刑事第七庭    審判長法  官  林  榮  龍
                                法  官  黃  仁  松
                                法  官  王  義  閔
以上正本證明與原本無異。
不得上訴。
                                  書記官  陳  慈  傳
中    華    民    國    99    年    9     月    10    日

司法院資訊處製作；財團法人民間司法改革基金會備份。
